【裁判字號】    90,訴,158
【裁判日期】    900824
【裁判案由】    毒品危害防制條例
【裁判全文】
臺灣桃園地方法院刑事判決                            九十年度訴字第一五八號
    公  訴  人  臺灣桃園地方法院檢察署檢察官
    被      告  甲○○
右列被告因違反毒品危害防制條例案件，經檢察官提起公訴（八十九年度毒偵字第六
五一二號），及移送併辦審理（九十年度毒偵字第一０七九號、一一二一號、二一三
九號）本院判決如左：
    主  文
甲○○連續施用第一級毒品，處有期徒刑捌月，注射針筒貳支、削尖吸管肆支、分裝
袋貳個均沒收；扣案之第一級毒品海洛因參包（驗餘淨重共貳點參柒公克），均沒收
銷燬之。
    事  實
一、甲○○前因施用第一級、第二級毒品案件，經本院裁定送觀察、勒戒後，認有繼
    續施用毒品傾向，並送強制戒治期滿，業經本院於民國八十九年十月三日，以八
    十七年度訴字第一六四號判決免刑確定。竟不思悔改，復於五年內，基於施用第
    一級毒品之概括犯意，自前案判決後之八十九年十二月初起至九十年五月二十六
    日上午某時止，連續在其位於桃園縣八德市○○路一一五五巷三十五弄十號住處
    內，每隔一個月施用第一級毒品海洛因多次。嗣於以下時地分別為警查獲：（一
    ）八十九年十二月九日，在桃園縣中壢市○○路○段九十一號前查獲，當場扣得
    第一級毒品海洛因毛重零點三公克（驗餘淨重零點零五公克）；（二）九十年三
    月十四日下午十時二十分許，循線在上址附近查獲楊文昌、葉順清（以上二人均
    另案偵審）、甲○○；（三）九十年三月十九日下午七時三十分許，在桃園縣八
    德市○○路一一五五巷三五弄十二號查獲，當場扣得海洛因二小包毛重三點一公
    克（驗餘淨重二點三二公克），及甲○○所有供施用海洛因之注射針筒一支、削
    尖吸管二支；（四）於九十年五月三十日下午七時，在甲○○位於桃園縣八德市
    ○○路一一五五巷三十五弄十號住處查獲，並扣得分裝袋二個、供施用海洛因注
    射針筒（附針頭）一支、削尖吸管二支。甲○○經本院於九十年一月三十一日以
    九十年度毒聲字第四八三號裁定令入戒治處所施以強制戒治一年，現執行強制戒
    治中。
二、案經桃園縣警察局中壢分局報告臺灣桃園地方法院檢察署檢察官偵查起訴及移送
    併案審理。
        理  由
一、右揭犯罪事實，業據被告甲○○於警訊及本院審理時坦承不諱；又經警將被告分
    別於八十九年十二月九日、九十年三月十五日及同年月十九日、三十日於警局採
    集之尿液送驗結果，均呈嗎啡陽性反應，有桃園縣衛生局於八十九年十二月十五
    日、九十年四月九日、同年月十六日、十九日不法藥物尿液檢定書四紙分別附卷
    可稽（臺灣桃園地方法院檢察署（以下簡稱桃園地檢）八十九年度毒偵字第六五
    一二號卷第四十六頁、桃園地檢九十年度毒偵字第一０七九號卷第四十六頁、桃
    園地檢九十年度毒偵字第一一二一號卷第二十六頁及本院卷參照），而扣案之白
    色粉末，經送法務部調查局鑑識結果呈海洛因成分，復有法務部調查局（８９）
    陸（一）字第８９１８８３８５號鑑定通知書、（９０）陸（一）字第９０１３
    ６６１３號鑑定通知書二紙在卷可憑（桃園地檢八十九年度毒偵字第六五一二號
    卷第四十三頁、桃園地檢九十年度毒偵字第一一二一號卷第二十七參照），是並
    有扣案之第一級毒品海洛因可資參照，此外，尚有被告所有供施用第一級毒品海
    洛因之注射針筒二支、削尖吸管四支及分裝袋二個足資佐證。而被告前因施用毒
    品案件，經本院裁定送觀察、勒戒後，認有繼續施用毒品傾向，並送強制戒治期
    滿，由本院以八十七年度訴字第一六四號判決免刑確定，被告復於五年內再犯毒
    品危害防制條例第十條之罪，經本院於九十年一月三十一日以九十年度毒聲字第
    四八三號裁定令入戒治處所施以強制戒治，有本院裁定及上開判決分別附於桃園
    地檢八十九年度毒偵字第六五一二號卷第五十頁、第三十三頁至第三十八頁可稽
    ，本件事證明確，被告犯行洵堪認定，應依法論科。
二、核被告所為，係犯毒品危害防制條例第十條第一項之施用第一級毒品罪。再公訴
    意旨認被告係於八十九年十二月九日前七十二小時施用第一級毒品，惟經本院審
    理結果認被告施用第一級毒品之時間，係自前案八十七年度訴字第一六四號於八
    十九年十月三日宣判後之八十九年十二月初起至九十年五月二十六日止，已如前
    述，就公訴人未予起訴及併案部分，本院認與已經起訴且判決有罪部分有連續犯
    之裁判上一罪關係，本院自應併予審判，附此敘明。而被告於吸食上開毒品時，
    非法持有第一級毒品海洛因，其持有之低度行為應被施用之高度行為所吸收，不
    另論其非法持有毒品之罪。又其先後多次施用第一級毒品犯行，時間緊接，犯罪
    構成要件相同，顯係基於概括犯意為之，為連續犯，應依刑法第五十六條之規定
    以一罪論，並加重其刑。爰審酌被告前經本院免刑判決確定後，仍不知悔改、警
    惕，猶繼續施用毒品，惟其施用毒品係自戕行為，尚無危害他人，且犯後大致坦
    承犯行，犯後態度良好等一切情狀，量處如主文所示之刑。
三、至扣案之第一級毒品海洛因驗餘淨重二點三七公克，均為查獲之毒品，不問屬於
    被告與否，皆應依毒品危害防制條例第十八條第一項前段之規定沒收銷毀；又於
    九十年三月十九日查扣之注射針筒一支、削尖吸管二支及九十年五月三十日查扣
    之注射針筒一支、削尖吸管二支、分裝袋二個，係被告所有供施用海洛因使用，
    為被告分別於警訊及本院審理時自承，爰依刑法第三十八條第一項第二款規定，
    宣告沒收；另扣案其他物品，被告雖陳稱為其所有，惟否認係供或預備供施用毒
    品海洛因使用，既查無證據足資證明該等用品確係供或預備供施用毒品所用之物
    ，應認非屬供或預備供犯罪所用之物，依法不予宣告沒收，併此敘明。
據上論斷，應依刑事訴訟法第二百九十九條第一項前段，毒品危害防制條例第十條第
一項、第二十條第三項、第十八條第一項前段，刑法第十一條前段、第五十六條、第
三十八條第一項第二款，判決如主文。
本案經檢察官林秀敏到庭執行職務
中      華      民      國    九十      年      八      月    二十四    日
                                  臺灣桃園地方法院刑事第六庭
                                      審判長法  官  孫 惠 琳
                                            法  官  林 曉 芳
                                            法  官  簡 婉 倫
右正本證明與原本無異。
如不服本判決，應於判決送達後十日內向本院提出上訴狀( 應附繕本 )，上訴於
臺灣高等法院。
                                            書記官  王 泰 元
中      華      民      國    九十      年      九     月       四      日
附論罪科刑依據之法條：
毒品危害防制條例第十條
施用第一級毒品者，處六月以上五年以下有期徒刑。


司法院資訊處製作；財團法人民間司法改革基金會備份。
